
# Verweildauer pro Visit 



```{r load-libs}
library(tidyverse)
library(lubridate)
library(gt)
library(targets)
library(ggpubr)
library(scales)
```

```{r}
source("_common.r")
```



```{r load-targets}
tar_load(c(
  data_separated_filtered,
  time_duration,
  time_spent,
  time_spent_w_course_university,
  time_spent_fingerprint
))
```

## Berechnungsgrundlage der Verweildauer

Die Verweildauer wurde berechnet als Differenz zwischen kleinstem und größtem Datumszeitwert (POSixct) eines Visits (also pro Wert der Variablen `idvisit`), vgl. [Funktion `diff_time](https://github.com/sebastiansauer/hans/blob/main/funs/diff_time.R).
Diese Variable heißt `time_diff` im Objekt `time_spent`.

Dabei wird das Objekt `data_separated_filtered` herangezogen, vgl. [die Definition es Targets "time_spent" in der Targets-Pipeline](https://github.com/sebastiansauer/hans/blob/main/_targets.R#L205).




## Vorverarbeitung

Die Visit-Zeit wurde auf 600 Min. trunkiert/begrenzt.

### idvisit

```{r}
time_spent |>
  head(30)
```


```{r load-time-spent}
time_spent <-
  time_spent |>
  # compute time (t) in minutes (min):
  mutate(t_minutes = as.numeric(time_diff, units = "mins")) |>
  filter(t_minutes < 600)
```

### fingerprint

```{r}
time_spent_fingerprint |>
  head(30)
```


```{r load-time-spent_2}
time_spent_fingerprint <-
  time_spent_fingerprint |>
  # compute time (t) in minutes (min):
  mutate(t_minutes = as.numeric(time_diff, units = "mins")) |>
  filter(t_minutes < 600)
```

### fingerprint unqiue

```{r}
time_spent_fingerprint |>
  head(30)
```


```{r load-time-spent_2_2}
time_spent_fingerprint_unique <-
  time_spent_fingerprint |>
  distinct(fingerprint, .keep_all = TRUE) |>
  # compute time (t) in minutes (min):
  mutate(t_minutes = as.numeric(time_diff, units = "mins")) |>
  filter(t_minutes < 600)
```


## Verweildauer-Statistiken in Sekunden 

Die Verweildauer ist im Folgenden dargestellt auf Grundlage oben dargestellter Berechnungsgrundlage (in Sekunden).

### idvisit

```{r comp-diff-time-stats}
time_spent |>
  summarise(
    mean_time_diff = round(mean(time_diff), 2),
    sd_time_diff = sd(time_diff),
    min_time_diff = min(time_diff), # shortest duration
    max_time_diff = max(time_diff) # longest
  )
```

### fingerprint

```{r comp-diff-time-stats_2}
time_spent_fingerprint |>
  summarise(
    mean_time_diff = round(mean(time_diff), 2),
    sd_time_diff = sd(time_diff),
    min_time_diff = min(time_diff), # shortest duration
    max_time_diff = max(time_diff) # longest
  )
```


### fingerprint unqiue

```{r comp-diff-time-stats_2_2}
time_spent_fingerprint_unique |>
  summarise(
    mean_time_diff = round(mean(time_diff), 2),
    sd_time_diff = sd(time_diff),
    min_time_diff = min(time_diff), # shortest duration
    max_time_diff = max(time_diff) # longest
  )
```


## Verweildauer auf Basis der Variable `visitduration`

### Für alle Daten

Alternativ zur Berechnung der Verweildauer steht eine Variable, `visitduration` zur Verfügung, die (offenbar) die Dauer des Visits misst bzw. messen soll.

Allerdings resultieren substanziell andere Werte,
wenn man diese Variable heranzieht zur Berechnung der Verweildauer,
vgl. [Target `time_duration` in der Targets-Pipeline](https://github.com/sebastiansauer/hans/blob/main/_targets.R#L211).


```{r}
time_duration |>
  head(30)
```



```{r time-duration}
time_duration |>
  summarise(duration_sec_avg = mean(visitduration_sec, na.rm = TRUE)) |>
  mutate(duration_min_avg = duration_sec_avg / 60)
```

### Für unique idvisits 

```{r time-duration_2}
time_duration |>
  distinct(idvisit, .keep_all = TRUE) |>
  summarise(duration_sec_avg = mean(visitduration_sec, na.rm = TRUE)) |>
  mutate(duration_min_avg = duration_sec_avg / 60)
```

### Für unique fingerprints

```{r time-duration-fingerprint}
time_duration |>
  distinct(fingerprint, .keep_all = TRUE) |>
  summarise(duration_sec_avg = mean(visitduration_sec, na.rm = TRUE)) |>
  mutate(duration_min_avg = duration_sec_avg / 60)
```



## Verweildauer-Statistiken in Minuten

```{r time-spent-tbl}
time_spent |>
  mutate(time_diff_minutes = time_length(time_diff, unit = "minute")) |>
  summarise(
    mean_time_diff = round(mean(time_diff_minutes), 2),
    sd_time_diff = sd(time_diff_minutes),
    min_time_diff = min(time_diff_minutes), # shortest duration
    max_time_diff = max(time_diff_minutes) # longest
  )
```


```{r}
small_padding_theme <- ggpubr::ttheme(
  tbody.style = tbody_style(size = 8), # Smaller font size can help
  colnames.style = colnames_style(size = 9, face = "bold"),
  padding = unit(c(2, 2), "mm") # Reduce horizontal and vertical padding
)
```


```{r}
#| eval: false
ggpubr::ggtexttable(
  time_spent_summary,
  rows = NULL,
  theme = small_padding_theme
)
```


## Visualisierung der Verweildauer

### Binwidth=10 Minutes

```{r plot-time-spent1}
time_spent |>
  mutate(time_diff_minutes = time_diff / 60) |>
  ggplot(aes(x = time_diff_minutes)) + # minutes
  geom_histogram(binwidth = 10) +
  #scale_x_time() +
  theme_minimal() +
  labs(y = "n", x = "Verweildauer in HaNS pro Visit in d:h:m") +
  scale_x_time(breaks = pretty_breaks())
```



### Bin width= 20 Minutes

```{r plot-time-spent2}
time_spent |>
  mutate(time_diff_minutes = time_diff / 60) |>
  ggplot(aes(x = time_diff_minutes)) + # minutes
  geom_histogram(binwidth = 20) +
  theme_minimal() +
  labs(
    y = "n",
    x = "Verweildauer",
    title = "Verweildauer in HaNS pro Visit in d:h:m"
  ) +
  scale_x_time(breaks = pretty_breaks())
```

### Zeitdauer begrenzt auf 1-120 Min.

```{r plot-time-spent3}
time_spent2 <-
  time_spent |>
  filter(time_diff > 1, time_diff < 120)

time_spent2 |>
  ggplot(aes(x = time_diff)) +
  geom_histogram(binwidth = 10) +
  theme_minimal() +
  labs(
    y = "n",
    x = "Verweildauer in HaNS pro Visit in Minuten",
    title = "Verweildauer begrenzt auf 1-120 Minuten",
    caption = "bindwidth = 10 Min."
  )
```



### Veränderung der Verweildauer im Zeitverlauf

#### Monat

Die Einheit von `time_spent` ist Sekunden.

```{r}
time_spent_by_month <-
  time_spent |>
  mutate(month_start = floor_date(time_min, "month")) |>
  mutate(
    month_name = lubridate::month(month_start, label = TRUE, abbr = FALSE),
    month_num = lubridate::month(month_start, label = FALSE),
    year = lubridate::year(month_start)
  ) |>
  group_by(month_num, year) |>
  summarise(
    time_spent_month_avg = mean(time_diff, na.rm = TRUE),
    time_spent_month_sd = sd(time_diff, na.rm = TRUE)
  ) |>
  arrange(year, month_num)

time_spent_by_month
```


```{r time_spent_by_month}
time_spent_by_month |>
  mutate(
    time_spent_month_avg = round(time_spent_month_avg, 2),
    time_spent_month_sd = round(time_spent_month_sd, 2)
  ) |>
  ggtexttable()
```



```{r time_spent_by_month_name}
time_spent_by_month_name <-
  time_spent |>
  mutate(month_start = lubridate::floor_date(time_min, "month")) |>
  mutate(
    month_name = lubridate::month(month_start, label = TRUE, abbr = FALSE),
    month_num = lubridate::month(month_start, label = FALSE),
    year = lubridate::year(month_start)
  ) |>
  group_by(month_start, year) |>
  summarise(
    time_spent_month_avg = mean(time_diff, na.rm = TRUE),
    time_spent_month_sd = sd(time_diff, na.rm = TRUE)
  )

time_spent_by_month_name |>
  ggplot(aes(x = month_start, y = time_spent_month_avg)) +
  geom_line(group = 1, color = "grey60") +
  geom_point()
```


#### Jahr

```{r}
time_spent_by_year <-
  time_spent |>
  mutate(month_start = lubridate::floor_date(time_min, "month")) |>
  mutate(
    month_name = lubridate::month(month_start, label = TRUE, abbr = FALSE),
    month_num = lubridate::month(month_start, label = FALSE),
    year = year(month_start)
  ) |>
  group_by(year) |>
  summarise(
    time_spent_avg = mean(time_diff, na.rm = TRUE),
    time_spent_sd = sd(time_diff, na.rm = TRUE)
  )

time_spent_by_year
```



```{r}
time_spent_by_year |>
  ggplot(aes(x = year, y = time_spent_avg)) +
  geom_line(group = 1, color = "grey60") +
  geom_point()
```



#### Woche





```{r time_spent_by_week_name}

time_spent_by_week_name <-
  time_spent |>
  mutate(week_start = lubridate::floor_date(time_min, "week")) |>
  mutate(week_num = lubridate::week(week_start), year = year(week_start)) |>
  group_by(week_start, year) |>
  summarise(
    time_spent_week_avg = mean(time_diff, na.rm = TRUE),
    time_spent_week_sd = sd(time_diff, na.rm = TRUE)
  )

time_spent_by_week_name |>
  ggplot(aes(x = week_start, y = time_spent_week_avg)) +
  geom_line(group = 1, color = "grey60") +
  geom_point()
```


## Zusammenhang von Lehrveranstaltung und Verweildauer



```{r}
time_spent_w_course_university_summary <-
  time_spent_w_course_university |>
  group_by(floor_date_month) |>
  summarise(
    distinct_courses_n = n_distinct(course),
    diff_time_mean = mean(time_diff, na.rm = TRUE),
    n = n()
  )

time_spent_w_course_university_summary
```



```{r}
time_spent_w_course_university_summary |>
  ggplot(aes(x = distinct_courses_n, y = diff_time_mean)) +
  geom_point()
```

## Zusammenhang von Lehrveranstaltung und Anzahl Visits

```{r}
time_spent_w_course_university_summary |>
  ggplot(aes(x = distinct_courses_n, y = n)) +
  geom_point() +
  labs(y = "No. of visits per month", x = "No. of distinct courses per month")
```
