
# Was machen die User?

## Setup

```{r load-libs}
library(tidyverse)
library(lubridate)
library(gt)
library(targets)
library(ggpubr)
library(scales)
library(ggfittext)
```

```{r source-common-start}
source("_common.r")
```



```{r load-targets}
tar_load(c(
 course_and_uni_per_visit,
n_action,
n_action_type,
time_visit_wday,
time_visit_wday_fingerprint,
data_separated_filtered_date_uni_course,
data_separated_filtered
))
```

Was machen die Visitors eigentlich? Und wie oft?

## Häufigkeiten

 


Für das Objekt `n_action_type` wurde die Spalte `subtitle` in den Langformat-Daten ausgewertet, s. [Funktionsdefinition von `count_user_action_type`](https://github.com/sebastiansauer/hans/blob/main/funs/count_user_action.R).


```{r}
n_action_type |>
  head(30)
```



Achtung: Es kann sinnvoller sein,
alternativ zu dieser Analyse
die Analyse auf Basis von `eventcategory` heranzuziehen.
Dort werden alle Arten von Events berücksichtigt. 
Hier, in der vorliegenden, nur ausgewählte Events.



### Nach bestimmten Kategorien

```{r category-tab}
n_action_type_counted <-
  n_action_type |>
  drop_na() |>
  count(category, sort = TRUE) |>
  mutate(prop = round(n / sum(n), 2))

n_action_type_counted |>
  gt()
```




### Nach Kategorien im Zeitverlauf

```{r n_action_type_per_month}
n_action_type_per_month <-
  n_action_type |>
  select(nr, idvisit, category) |>
  ungroup() |>
  left_join(time_visit_wday |> ungroup()) |>
  select(-c(dow, hour, nr)) |>
  drop_na() |>
  mutate(month_start = floor_date(date_time, "month")) |>
  count(month_start, category)
```

```{r}
n_action_type_per_month
```

### Nur die Top3-Kategorien

#### idvisit

##### Absolutzahlen
```{r}
time_visit_wday |>
  head(30)
```


```{r n_action_type_per_month_top3}
n_action_type_per_month_top3 <-
  n_action_type |>
  select(nr, idvisit, category) |>
  ungroup() |>
  filter(category %in% c("video", "click_slideChange", "visit_page")) |>
  left_join(time_visit_wday |> ungroup()) |>
  select(-c(dow, hour, nr)) |>
  drop_na() |>
  mutate(month_start = floor_date(date_time, "month")) |>
  count(month_start, category)
```

```{r n_action_type_per_month_top3-gt}
n_action_type_per_month_top3
```


```{r n_action_type_per_month_top3-ggplot}
n_action_type_per_month_top3 |>
  ggplot(aes(x = month_start, y = n, color = category, group = category)) +
  geom_line()
```

##### Relative Anteile
```{r}
n_action_type_per_month_top3 |>
  ggplot(aes(
    x = month_start,
    y = n,
    fill = category # Changed from 'color' to 'fill'
  )) +
  # Use geom_area() and set position="fill" to stack and normalize to 100%
  geom_area(position = "fill") +

  # Optional: Customize the y-axis to show percentages
  scale_y_continuous(labels = scales::label_percent()) +

  labs(
    y = "Proportion",
    fill = "Category"
  )
```


#### fingerprint unique

##### Absolutzahlen

```{r}
time_visit_wday_fingerprint |>
  head(30)
```


```{r n_action_type_per_month_top3_2}
n_action_type_per_month_top3_fingerprint <-
  n_action_type |>
  select(nr, fingerprint, category) |>
  distinct(fingerprint, .keep_all = TRUE) |>
  ungroup() |>
  filter(category %in% c("video", "click_slideChange", "visit_page")) |>
  left_join(time_visit_wday_fingerprint |> ungroup()) |>
  select(-c(dow, hour, nr)) |>
  drop_na() |>
  mutate(month_start = lubridate::floor_date(date_time, "month")) |>
  count(month_start, category)
```

```{r n_action_type_per_month_top3-gt_2}
n_action_type_per_month_top3_fingerprint
```


```{r n_action_type_per_month_top3-ggplot_2}
n_action_type_per_month_top3_fingerprint |>
  ggplot(aes(x = month_start, y = n, color = category, group = category)) +
  geom_line()
```

##### Relative Anteile

```{r}
n_action_type_per_month_top3_fingerprint |>
  ggplot(aes(
    x = month_start,
    y = n,
    fill = category # Changed from 'color' to 'fill'
  )) +
  # Use geom_area() and set position="fill" to stack and normalize to 100%
  geom_area(position = "fill") +

  # Optional: Customize the y-axis to show percentages
  scale_y_continuous(labels = scales::label_percent()) +

  labs(
    y = "Proportion",
    fill = "Category"
  )
```


### Top3 - Pro Kurs



```{r  n_action_type_course_uni}
n_action_type_course_uni <-
  n_action_type |>
  left_join(course_and_uni_per_visit |> mutate(idvisit = as.integer(idvisit)))
```

```{r n_action_type_per_month_top3_per_course}
n_action_type_per_month_top3_per_course <-
  n_action_type_course_uni |>
  filter(category %in% c("video", "click_slideChange", "visit_page")) |>
  drop_na() |>
  mutate(month_start = floor_date(actiondetails_0_timestamp, "month")) |>
  count(course, month_start, category)
```

```{r n_action_type_per_month_top3_per_course-plot}
#| fig-asp: 1.5
n_action_type_per_month_top3_per_course |>
  ggplot(aes(x = month_start, y = n, color = category, group = category)) +
  facet_wrap(~course, ncol = 3, scales = "free_y") +
  geom_line() +
  theme(legend.position = "bottom") +
  scale_x_date(date_labels = "%b %Y")
```



### `eventcategory`


#### Insgesamt

Für folgende Analyse wurde eine andere Variable als oben herangezogen, 
nämlich `eventcategory`. Dadurch resultieren etwas andere Ergebnisse - ausführlichere.


```{r}
data_eventcategory <-
  data_separated_filtered |>
  filter(type == "eventcategory")
```

```{r data_separated_filtered_count}
data_separated_filtered_count <-
  data_eventcategory |> 
count(value, sort = TRUE) |>
  mutate(prop = n / sum(n))

data_separated_filtered_count
```

```{r}
data_separated_filtered_count |>
  ggtexttable()
```


```{r}
#data_separated_filtered_count |>
#  writexl::write_xlsx(path = "obj/data_separated_filtered_count.xlsx")
```



#### Pro Universität 

```{r}
data_separated_filtered_date_uni_course_top5_uni <-
  data_separated_filtered_date_uni_course |>
  compute_prop_eventcategory_per_uni_course()

data_separated_filtered_date_uni_course_top5_uni |>
  gt::gt()
```
 

```{r}
data_separated_filtered_date_uni_course_top5_uni |>
  # --- Visualization ---
  ggplot(aes(
    x = reorder(value, prop), # Reorder bars by proportion within each facet
    y = prop,
    fill = value # Use 'value' for color
  )) +

  # Bar chart
  geom_col() +

  # Separate plot for each university
  facet_wrap(~university, scales = "free_y") +

  # Flip coordinates for better readability of long category names
  coord_flip() +

  # Clean up labels and aesthetics
  scale_y_continuous(labels = label_percent()) +
  labs(
    title = "Top 5 'eventcategory' Values by University",
    subtitle = "Proportion of total events within each university",
    x = "Event Category (Value)",
    y = "Proportion (%)",
    fill = "Category"
  ) +
  # Use a minimal theme
  theme_minimal() +
  # Remove the legend since the categories are on the y-axis
  theme(legend.position = "none")
```

```{r}
data_separated_filtered_date_uni_course_top5_uni |>
  ungroup() |>
  mutate(value = fct_lump(value, 5)) |>
  ggplot(aes(x = university, y = n, fill = value)) +
  geom_col(position = "fill") +

  # Ensure the Y-axis range is correct
  scale_y_continuous(
    labels = scales::label_percent()
  ) +

  labs(
    title = "Top 5 Event Category Proportions by University",
    y = "Proportion of Total Events (%)",
    x = "University",
    fill = "Event Category"
  ) +
  theme_minimal()
```


#### Pro Kurs


```{r}
data_separated_filtered_date_uni_course_top5_course <-
  data_separated_filtered_date_uni_course |>
  compute_prop_eventcategory_per_uni_course(group_var = course)
```


```{r}
data_separated_filtered_date_uni_course_top5_course |>
  # --- Visualization ---
  mutate(value = fct_lump(value, 5)) |>
  ggplot(aes(
    x = course, # Reorder bars by proportion within each facet
    y = prop,
    fill = value # Use 'value' for color
  )) +

  # Bar chart
  geom_col(position = "fill")


```

#### Jahr

```{r}
data_separated_filtered_date_uni_course_top5_date <-
  data_separated_filtered_date_uni_course |>
  compute_prop_eventcategory_per_uni_course(group_var = month)
```


```{r}
data_separated_filtered_date_uni_course_top5_date |>
  # --- Visualization ---
  mutate(value = fct_lump(value, 5)) |>
  ggplot(aes(
    x = month, # Reorder bars by proportion within each facet
    y = prop,
    fill = value # Use 'value' for color
  )) +

  # Bar chart
  geom_col(position = "fill")


```

```{r}
data_separated_filtered_date_uni_course_top5_date |>

  mutate(value = fct_lump(value, 5)) |>
  # 2. Visualization
  ggplot(aes(
    x = month,
    y = prop, # Plot the calculated proportion
    fill = value # Use 'value' for the fill (stacking segments)
  )) +

  # Use geom_area() with position = "fill" to ensure the areas stack to 100%
  geom_area(position = "fill") +

  # Customize the Y-axis to show percentages
  scale_y_continuous(labels = scales::label_percent()) +

  # Customize the X-axis for dates
  scale_x_datetime(
    breaks = pretty_breaks(n = 6), # Request roughly 6 "nice" breaks
    date_labels = "%b %Y" # Label format: e.g., "Mar 2024"
  ) +
  # Labels and Theme
  labs(
    title = "Relative Frequency of Top Event Categories Over Time",
    subtitle = "Showing the monthly composition of the top 5 events",
    x = "Month",
    y = "Proportion of Total Events (%)",
    fill = "Event Category"
  ) +
  theme_minimal() +
  theme(axis.text.x = element_text(angle = 45, hjust = 1))
```



### User-Typen nach Aktivitäten

Was ist die Hauptaktivität pro User? - Verteilung

#### idvisit
```{r}
n_action_type_distro <-
  n_action_type |>
  group_by(idvisit) |>
  summarise(category_max = max(category, na.rm = TRUE)) |>
  count(category_max)

n_action_type_distro
```


```{r}
n_action_type_distro |>
  ggplot(aes(x = n, y = category_max)) +
  geom_col()
```

#### fingerprint

```{r}
n_action_type_distro_fingerpr <-
  n_action_type |>
  group_by(fingerprint) |>
  summarise(category_max = max(category, na.rm = TRUE)) |>
  count(category_max)

n_action_type_distro
```


```{r}
n_action_type_distro_fingerpr |>
  ggplot(aes(x = n, y = category_max)) +
  geom_col()
```

## Verteilung

```{r}
n_action_type_counted <-
  n_action_type |>
  count(category, sort = TRUE)
```


### Insgesamt - Rohwerte

```{r vis-count-action-type}
n_action_type_counted |>
  ggplot(aes(y = reorder(category, n), x = n)) +
  geom_col() +
  geom_bar_text() +
  labs(
    x = "User-Aktion",
    y = "Aktion",
    title = "Anzahl der User-Aktionen nach Kategorie"
  ) +
  theme_minimal() +
  scale_x_continuous(labels = scales::comma)
```


### Insgesamt - Log-Skalierung

```{r vis-count-action-type-log}
#| fig-width: 9
n_action_type_counted |>
  ggplot(aes(y = reorder(category, n), x = n)) +
  geom_col() +
  geom_bar_text() +
  labs(
    x = "Anazhl der User-Aktionen",
    y = "Aktion",
    title = "Anzahl der User-Aktionen nach Kategorie",
    caption = "Log10-Skala"
  ) +
  theme_minimal() +
  scale_x_log10()
```


### Pro Kurs - Rohwerte




```{r n_action_type_course_uni_counted}
n_action_type_course_uni_counted <-
  n_action_type_course_uni |>
  group_by(course) |>
  count(category, sort = TRUE) |>
  drop_na()
```


```{r n_action_type_course_uni_counted_plot}
#| fig-asp: 1.5
n_action_type_course_uni_counted |>
  ggplot() +
  aes(y = category, x = log(n, base = 10)) +
  geom_col() +
  facet_wrap(~course)
```

