# Videonutzung

## Setup


```{r load-libs}
library(tidyverse)
library(lubridate)
# library(gt)
library(targets)
# library(ggpubr)
library(scales)
# library(ggfittext)
library(easystats)
# library(ggokabeito)
```

```{r source-common-start}
source("_common.r")
```



```{r load-targets}
tar_load(c(
  data_separated_distinct_slice,
  n_action_type_per_month,
  glotzdauer_prepped,
))
```




Wie viel Zeit verbringen die Nutzer mit dem Betrachten von Videos ("Glotzdauer")?


## Glotzdauer allgemein

Achtung: Die Videozeit ist schwierig auszuwerten:
Die Nutzer beenden keine Videos, in dem sie auf "Pause" drücken,
sondern indem sie andere Aktionen durchführen.
Dies ist aber analytisch schwer abzubilden.


Vgl. die Definition des Targets `glotzdauer` in der [Pipeline](https://github.com/sebastiansauer/hans/blob/main/_targets.R#L269).

Kurz gesagt wird die Zeit-Differenz zwischen zwei aufeinander folgenden "Play" und "Pause" Aktionen berechnet.

Allerdings hat dieses Vorgehen Schwierigkeiten: Nicht immer folgt auf einem "Play" ein "Pause". 
Es ist schwer auszuwerten, wann die Betrachtung eines Videos endet.
Daher ist diese Analyse nur vorsichtig zu interpretieren.

Die Definition [der Funktion glotzdauer.R](https://github.com/sebastiansauer/hans/blob/main/funs/glotzdauer.R) ist online dokumentiert.

```{r}
as_tibble(data_separated_distinct_slice) |>
  drop_na() |>
  filter(first_play != Inf) |>
  head(30)
```

Für die folgende Darstellung wurden die *absoluten* Zeitwerte verwendet, d.h. ohne Vorzeichen.

```{r p-plotzdauer}
data_separated_distinct_slice |>
  # we will assume that negative glotzdauer is the as positive glotzdauer:
  mutate(time_diff = abs(time_diff)) |>
  # without glotzdauer smaller than 10 minutes:
  filter(time_diff < 60 * 10) |>
  ggplot(aes(x = time_diff)) +
  geom_histogram() +
  scale_x_time() +
  labs(
    x = "Time interval [minutes]",
    caption = "Only time intervals less than 10 minutes. It is assumed that video time is positive only (no negative time intervals)."
  ) +
  theme_minimal()
```



```{r glotzdauer-stats}
glotzdauer_tbl <-
  glotzdauer_prepped |>
  select(time_diff_abs_sec, time_diff_abs_min) |>
  describe_distribution()

glotzdauer_tbl |>
  print_md()
```

```{r glotzdauer_tbl-ggtexttable}
glotzdauer_tbl |>
  mutate(across(where(is.numeric), ~ round(., 2))) |>
  ggpubr::ggtexttable()
```



## Glotzdauer im Zeitverlauf

```{r glotzdauer_prepped_tbl}
glotzdauer_prepped_tbl <-
  glotzdauer_prepped |>
  mutate(first_of_month = floor_date(first_play, unit = "month")) |>
  group_by(first_of_month) |>
  summarise(time_diff_mean = mean(time_diff, na.rm = TRUE))


glotzdauer_prepped_tbl
```

```{r glotzdauer_prepped_plot}
glotzdauer_prepped_tbl |>
  ggplot(aes(x = first_of_month, y = time_diff_mean)) +
  annotate(
    "rect",
    xmin = as.Date("2023-03-01"),
    xmax = as.Date("2023-07-31"),
    ymin = -Inf,
    ymax = Inf,
    alpha = 0.2,
    fill = "skyblue"
  ) +

  annotate(
    "rect",
    xmin = as.Date("2024-03-01"),
    xmax = as.Date("2024-07-31"),
    ymin = -Inf,
    ymax = Inf,
    alpha = 0.2,
    fill = "skyblue"
  ) +
  annotate(
    "rect",
    xmin = as.Date("2025-03-01"),
    xmax = as.Date("2025-07-31"),
    ymin = -Inf,
    ymax = Inf,
    alpha = 0.2,
    fill = "skyblue"
  ) +

  # --- Highlight October–February (semester break or 2nd term) ---
  annotate(
    "rect",
    xmin = as.Date("2023-10-01"),
    xmax = as.Date("2024-02-28"),
    ymin = -Inf,
    ymax = Inf,
    alpha = 0.2,
    fill = "orange"
  ) +
  # annotate("rect",
  #          xmin = as.Date("2024-10-01"), xmax = as.Date("2024-02-28"),
  #          ymin = -Inf, ymax = Inf, alpha = 0.2, fill = "orange") +
  annotate(
    "rect",
    xmin = as.Date("2024-10-01"),
    xmax = as.Date("2025-02-28"),
    ymin = -Inf,
    ymax = Inf,
    alpha = 0.2,
    fill = "orange"
  ) +
  geom_line() +
  theme_minimal()
```

