

# Überblick über die Daten

## Roh-Daten laden und inspizieren (data_all_fact)




### Dimension

Der Roh-Datensatz verfügt über

- `r nrow(data_all_fct)` Zeilen
- `r ncol(data_all_fct)` Spalten (Dubletten und Spalten mit Bildern bereits entfernt)

Jede Zeile entspricht einem "Visit".


### Erster Blick


```{r data_all_fct_head100}
data_all_fct_head100 <-
  data_all_fct %>%
  select(1:100) %>%
  slice_head(n = 100)
```


```{r vis-dat}
data_all_fct_head100 %>%
  visdat::vis_dat()
```

### (Fast) leere Spalten

```{r}
d_na_cols <- data.frame(
  id = 1:ncol(data_all_fct),
  names = names(data_all_fct),
  na_prop = colMeans(is.na(data_all_fct))
)
```


#### Leere Spalten

```{r}
d_na_cols |>
  filter(na_prop == 1)
```


#### Fast leere Spalten

```{r}
no_na_cols <-
  d_na_cols |>
  filter(na_prop > .9) |>
  nrow()

no_na_cols
```

:::{.callout-important}
Sehr viele Spalten, `r no_na_cols` sind fast leer.
:::


### Namen (1-100)



```{r data_all_fct_head100-2}
d_100_names <- data.frame(
  id = 1:100,
  col_name = data_all_fct_head100 %>% names()
)

d_100_names
```



### Werte der erst 100 Spalten


```{r}
data_all_fct_head100
```




### Datensatz data_separated_filtered, Zeilen 1-100

```{r data_separated_filtered}
data_separated_filtered %>%
  slice(1:100)
```


## Fallzahl im Nur-User-Datensatz 

Entfernt man *Developer*, *Admins* und *Lecturers* aus dem Roh-Datensatz so bleiben weniger Zeilen übrig:



- `r nrow(data_prepped)` Zeilen
- `r ncol(data_prepped)` Spalten 


  

## Datensatz mit Anzahl der Aktionen pro User
### idvisit

```{r}
n_action |> dim()
```



```{r load-count-action}
n_action |>
  head(30)
```


```{r}
n_action |>
  ggplot(aes(x = nr_max)) +
  geom_histogram()
```


### fingerprint

```{r}
n_action_fingerprint |> head(30)
```

```{r}
n_action_fingerprint |>
  ggplot(aes(x = nr_max)) +
  geom_histogram()
```


